---
title: "Berlin"
subtitle: "Bericht 18/19"
output: 
  ioslides_presentation:
    logo: ../2_Assets/airbnb.png
    css: ../2_Assets/airbnb_presentation.css
---

```{r setup, include=FALSE}
knitr::opts_chunk$set(echo = FALSE, message = FALSE, warning = FALSE)
library(tidyverse)
library(lubridate)
library(sjPlot)
library(knitr)
library(kableExtra)

# Lade Daten
airbnb_1819 <- read_csv('../1_Data/airbnb.csv') %>% 
  filter(Erstellungsdatum > "2018-01-01", 
         Erstellungsdatum < "2019-12-31")

# Ändere Thema zu minimal
theme_set(theme_minimal())
theme_update(panel.background = element_rect(fill = "transparent", colour = NA),
             plot.background = element_rect(fill = "transparent", colour = NA),
             axis.title.x = element_text(size = 16), 
             text = element_text(size=19))

# Setze defaults in ggplot
ggplot <- function(...) ggplot2::ggplot(...) + 
  scale_fill_gradientn(colors = c('#555555','#6BB7B9')) + 
  scale_colour_gradientn(colors = c('#555555','#6BB7B9'))

```

# Neueinstellungen

## Entwicklung




Seit `r strftime(min(airbnb_1819$Erstellungsdatum), "%d.%m.%Y")` wurden in Berlin:

> - `r nrow(airbnb_1819)` Airbnb Wohnungen eingestellt
> - `r round(mean(airbnb_1819$Verfügbarkeit_90Tage > 0) * 100)`% haben Verfügbarkeiten von durchschnittlich `r round(mean(airbnb_1819$Verfügbarkeit_90Tage[airbnb_1819$Verfügbarkeit_90Tage>0]),1)` Tagen
> - 2019 wurden insgesamt `r n_2019 = sum(year(airbnb_1819$Erstellungsdatum) == 2019); n_2019` neue Wohnungen eingestellt
> - 2018 nur `r n_2018 = sum(year(airbnb_1819$Erstellungsdatum) == 2018); n_2018` Wohnungen eingestellt
> - Zuwachs: `r (round(n_2019/n_2018, 2) - 1)*100`%

## Entwicklung

```{r  fig.asp=.6, fig.cap = cap}
# Plotte Häufigkeiten
ggplot(airbnb_1819 %>% 
         group_by(Jahr = year(Erstellungsdatum), 
                  Monat_tmp = month(Erstellungsdatum)) %>% 
         summarize(
           Monat = as_factor(paste(first(Jahr), first(Monat_tmp), sep = '-')),
           Wohnungen = n()), 
       aes(x = Monat, y = Wohnungen, fill = Jahr)) + 
  geom_bar(stat = 'identity', position = 'dodge') + 
  theme(legend.position = 'none',
        axis.text.x = element_text(angle = 45, hjust = 1)) 

# Ergänze caption
cap = "<center>Figure 1. Neueinstellungen pro Monat</center>"
```

## Stadteile

```{r}
# Berechne Häufigkeiten über die Bezirke
stadtteile <- airbnb_1819 %>% 
         group_by(Stadtteil, 
                  Jahr = year(Erstellungsdatum)) %>% 
         summarize(Wohnungen = n()) %>% 
  ungroup() %>% 
  arrange(desc(Jahr), Wohnungen) %>% 
  mutate(Stadtteil = as_factor(Stadtteil))

# Veränderung über die Stadtteile
veränderung = stadtteile %>% 
  group_by(Stadtteil) %>% 
  summarize(veränderung = (100 * (Wohnungen[Jahr == 2019]/Wohnungen[Jahr == 2018] - 1)) %>% round(1))

# Geringsten Veränderung
min_veränderung = veränderung %>% 
  slice(which.min(veränderung)) %>% 
  pull(veränderung)

# Stadteil mit der geringsten Veränderung
min_stadtteil = veränderung %>% 
  slice(which.min(veränderung)) %>% 
  pull(Stadtteil)

# Grösste Veränderung
max_veränderung = veränderung %>% 
  slice(which.max(veränderung)) %>% 
  pull(veränderung)

# Stadteil mit der grössten Veränderung
max_stadtteil = veränderung %>% 
  slice(which.max(veränderung)) %>% 
  pull(Stadtteil)
```

>- Meisten Neueinstellungen: `r stadtteile %>% filter(Jahr == 2019) %>% pull(Stadtteil) %>% last()`
>- Wenigste Neueinstellungen:  `r stadtteile %>% filter(Jahr == 2019) %>% pull(Stadtteil) %>% first()`
>- Grössten Reduktion mit  `r min_veränderung`% in `r min_stadtteil` 
>- Grösster Zuwachs mit `r max_veränderung`% in `r max_stadtteil` 

## Stadteile

```{r fig.asp=.6, fig.cap = cap}
# Plotte Häufigkeieten der Stadtteile
ggplot(stadtteile, 
       aes(y = Stadtteil, x = Wohnungen, group = Jahr, fill = Jahr)) + 
  geom_bar(stat = 'identity', position = 'dodge') + 
  theme(legend.position = 'none') + labs(y='')

# Ergänze caption
cap = "<center>Figure 2. Neueinstellungen pro Bezirk</center>"
```

# Preis

## Einfluss der Ausstattung

```{r}
# Vector mit Ausstatttungsmerkmalen
ausstattung_var <- c('Küche','Wifi','TV','Kaffeemaschine',
                    'Geschirrspüler','Terrasse_Balkon',
                    'Check_in_24h')

# Bestimme Preise als Funktion der Ausstatttungsmerkmale
ausstattung <- airbnb_1819 %>% 
  select(all_of(ausstattung_var), Preis) %>%
  pivot_longer(-Preis,
             names_to = 'Ausstattung',
             values_to = 'Ausstattung_vorhanden') %>% 
  group_by(Ausstattung) %>% 
  summarize(Nicht_vorhanden = mean(Preis[!Ausstattung_vorhanden]),
            Vorhanden = mean(Preis[Ausstattung_vorhanden]),
            Differenz = Vorhanden - Nicht_vorhanden, 
            Prozent_vorhanden = mean(Ausstattung_vorhanden) * 100) %>% 
  arrange(desc(Differenz)) 
```

> - Durchschnittliche Preis der Neueinstellungen `r round(mean(airbnb_1819 %>% pull(Preis)),1)` €
> - Anstieg der Preise um `r m <- mean(airbnb_1819 %>% filter(year(Erstellungsdatum) == 2019) %>% pull(Preis))/mean(airbnb_1819 %>% filter(year(Erstellungsdatum) == 2018) %>% pull(Preis)) ; round(m, 3) * 100 - 100`%
> - Grössten Unterschied im Preis `r ausstattung %>% pull(Ausstattung) %>% first()` (`r ausstattung %>% pull(Differenz) %>% first() %>% round(1)`)
> - Kleinster Unterschied im Preis `r ausstattung %>% pull(Ausstattung) %>% last()` (`r ausstattung %>% pull(Differenz) %>% last() %>% round(1)`)

## Einfluss der Ausstattung

```{r}
# Plotte Tabelle mit Austattungsmerkmalen

ausstattung %>% 
  mutate_if(is.numeric, function(x) {
    cell_spec(round(x,1), bold = T, color = ifelse(x > 100, "red", "black"),
              font_size = spec_font_size(x, begin=14, end=22))}) %>%
  mutate(Ausstattung = cell_spec(Ausstattung, font_size=18)) %>% 
  kable(digits = 2,
        format='html', 
        caption = 'Tabelle 1. Ausstattung und Einfluss auf den Preis', 
        col.names = c('', 'Preis<br>Nicht-vorh.', 'Preis<br>vorh.','Differenz','Prozent<br>vorh.'),
        escape = FALSE,
        align="lcccc",
        padding = 0) %>% 
  column_spec(c(2,3,4,5), width = "1.2in") 

```

<br>
<b>Der stark negative Effekt der Küche überrascht. Er könnte durch die Art der Unterkunft moderiert werden, gegeben dass auch Hotels im Angebot enthalten sind.</b>  

## Regressionsmodell

```{r}
# Bestimme Anteil Hotels in 2018 und 2019
hotel <- airbnb_1819 %>% 
  group_by(year(Erstellungsdatum)) %>% 
  summarize(Anteil = mean(Unterkunftsart %in% c('Boutique hotel', 'Hotel'))) 
```

```{r}
# Reduzierter Vektor mit Ausstattungsmerkmalen
ausstattung_var <- c('Küche','TV','Terrasse_Balkon','Check_in_24h')

# Rechne Regression des Preises auf Austattungsmerkmale und Hotel
ausstattung_mod <- airbnb_1819 %>% 
  mutate(Hotel = Unterkunftsart %in% c('Boutique hotel', 'Hotel')) %>% 
  select(Preis, Hotel, all_of(ausstattung_var)) %>% 
  lm(formula = Preis ~ .)
```

```{r fig.asp=.5}
# Tabelle mit Ergebnissen der Regression
tab_model(ausstattung_mod,
            col.order = c("est", "ci" ),
          p.style = c('stars'),
          pred.labels = c('Achsenabschnitt', names(ausstattung)[-1]),
          title = 'Tabelle 2. Regression des Preises auf die Ausstattung.',
          CSS = list(css.caption = "font-weight:500", 
                     css.table = "width: 100%;font-size:.6em"))
```
<br>
<b>Der Anteil von Hotels ist von `r (hotel$Anteil[1]*100) %>% round(1)`% im Jahre 2018 auf `r (hotel$Anteil[2]*100) %>% round(1)`% im Jahre 2019 gestiegen. Es liegt nahe, dass der Anstieg im Anteil der Hotels, den Anstieg der Objektpreise verursacht hat. 