---
title: "Dashboards Practical"
output: 
  flexdashboard::flex_dashboard:
    vertical_layout: fill
    theme: lumen
    source_code: embed
    social: ["twitter", "facebook"]
  runtime: shiny
---

```{r global, include=FALSE}
# Lade Pakete
library(flexdashboard)
library(tidyverse)
library(plotly)
library(leaflet)
library(viridis)
library(htmltools)

airbnb <- read_csv("../1_Data/airbnb.csv")

```

Inputs {.sidebar}
======================================================================

```{r}
# Auswahl Airbnbs über Schlafzimmer
sliderInput("Schlafzimmer", "Minimum Anzahl Schlafzimmer", 
            min = 0, max = 12,
            value = 0)

# Preis pro Nacht
sliderInput("Preis", "Max Preis pro Nacht (log):", 
            min = 0, max = ceiling(max(log10(airbnb$Preis), na.rm = TRUE)),
            value = ceiling(max(log10(airbnb$Preis), na.rm = TRUE)),
            step = .01)

# Auswahl der zu Plottenden Stadtteile
checkboxGroupInput("Stadtteile", "Wähle Stadtteile:",
                   choices = sort(unique(airbnb$Stadtteil)),
                   selected = sort(unique(airbnb$Stadtteil)))

# Farbpalette
selectInput("Farbpalette", "Wähle Farbpalette:",
            choices = c("viridis", "cividis", "magma", "inferno"),
            selected = "viridis")

# kreire reaktives airbnb Objekt
airbnb_dynamic <- reactive({

    airbnb %>%
      filter(Stadtteil %in% c(input$Stadtteile) &
               Schlafzimmer >= as.numeric(input$Schlafzimmer) &
               log10(Preis) <= as.numeric(input$Preis)) 
  
    
})

farben_dynamic <- reactive({
  ## Farbpalette vorbereiten
  # Anzahl Stadtteile
  n_stadtteile <- length(input$Stadtteile)
  # Definiere n_stadtteile verschiedene Farben aus der viridis palette
  switch(input$Farbpalette,
         viridis = viridis(n_stadtteile),
         cividis = cividis(n_stadtteile),
         magma = magma(n_stadtteile),
         inferno = inferno(n_stadtteile))
})
```


Übersicht der Airbnbs in Berlin {data-orientation=rows}
======================================================================

Zeile 1 {data-height = 400}
----------------------------------------------------------------------

### Superhosts

```{r}
# berechne die Anzahl Superhosts im airbnb Datensatz
n_superhosts <- sum(airbnb$Host_superhost)

# Erstelle valueBox
         # Setze die oben berechnete Summe ein
valueBox(n_superhosts,
         # Definiere "Superhost" als Titel. Der HTML code
         # vergrössert die Schrift und setzt die Schriftfarbe
         # auf weiss
         caption = "<h3 style='color: white;'>Superhost</h3>",
         # Wähle eine Medallie als Icon
         icon = "fa-medal",
         # Definiere die Färbung der valueBox (hier das Airbnb grün)
         color = "#6BB7B9")
```

### Allstar

```{r}
# Berechne die Anzahl allstars, mit ausschliesslich top ratings
allstar <- airbnb %>% 
  # Rating_gesamt ist von 0 bis 100 -> reskaliere auf 0 bis 10
  mutate(Rating_gesamt = Rating_gesamt / 10) %>% 
  # Behalte ausschliessliche Spalten mit Ratings
  select(starts_with("Rating")) %>% 
  # Berechne die Mittelwerte jeder Zeile über alle Spalten
  mutate(Ratings_m = rowMeans(.)) %>% 
  # Behalte nur die Zeilen mit Mittelwert 10 (Maximum Rating)
  filter(Ratings_m == 10) %>% 
  # Zähle die Anzahl verbliebener Zeilen
  summarise(n())

valueBox(allstar, caption = "<h3 style='color: white;'>Allstar</h3>",
         icon = "fa-gem", color = "#f5d142")
```

### Preiswert

```{r}
# Berechne die Anzahl preiswerter Airbnbs
preiswert <- sum(airbnb$Preis < 100)
valueBox(preiswert,
         caption = "<h3 style='color: white;'>Preiswert</h3>",
         icon = "fa-money-bill-wave", color = "#85a95d")
```

Zeile 2
----------------------------------------------------------------------

### Karte {.no-title}

```{r fig.width=18, fig.height=6.5}

renderLeaflet({

dom <- airbnb_dynamic() %>% 
  pull(Stadtteil) %>% unique()

# Erstelle Farbpalette
pal <- colorFactor(farben_dynamic(),
                   domain = dom)

# Erstelle neue Variable für die Labels
airbnb_dynamic() %>% 
  mutate(
    superhost = case_when(isTRUE(Host_superhost) ~ "Ja",
                          TRUE ~ "Nein"),
    info = paste0("Unterkunft: <b>", Unterkunftsart,
                  "</b><br>Schlafzimmer: <b>", Schlafzimmer,
                  "</b><br>Superhost: <b>", superhost,
                  "</b><br>Preis pro Nacht: <b>", Preis, "&euro;</b>")
  ) %>% 
  # Erstelle Plot
  leaflet() %>% 
  # Setze Anfangskoordinaten und Zoomwert
  setView(lng = 13.40439, lat = 52.51128, zoom = 12) %>% 
  # Zeichne Karte
  addTiles() %>%
  # Füge Marker hinzu
  addCircleMarkers(
    lng = ~Längengrad,
    lat = ~Breitengrad,
    radius = 4,
    stroke = FALSE, fillOpacity = 0.5,
    color = ~pal(Stadtteil),
    label = ~lapply(info, HTML),
    labelOptions = labelOptions(textsize = "15px")
  ) %>% 
  # Füge Legende hinzu
  addLegend(pal = pal, values = ~Stadtteil, opacity = 1)
  
  
})

```



Entwicklung über Zeit {data-orientation=columns}
======================================================================



Spalte 1
----------------------------------------------------------------------

### Entwicklung der Berliner Airbnbs seit 2009

```{r}

### Plot zum Verlauf über die Zeit
renderPlotly({

# Passe den Datensatz an
Verlauf <- airbnb_dynamic() %>%
  # Gruppiere über Stadtteile
  group_by(Stadtteil) %>%
  # Ordne Zeilen Aufsteigend nach Erstellungsdatum 
  arrange(Erstellungsdatum) %>%
  # Erstelle neue Variablen Datum und Kumulativ,
  # letztere als 10er Logarithmus der Anzahl Airbnbs
  mutate(Datum = Erstellungsdatum,
         Kumulativ = log10(1:n())) %>%
  # Gruppiere über Stadtteil, Datum, und Kumulativ Variablen
  group_by(Stadtteil, Datum, Kumulativ) %>% 
  # Berechne deskriptive Statistiken und erstelle Variable mit 
  # Text für Popup Felder
  summarise(
    m_preis = mean(Preis, na.rm = TRUE),
    superhosts = sum(Host_superhost, na.rm = TRUE),
    m_rating = mean(Rating_gesamt, na.rm = TRUE),
    hover_text = paste0("Mittlerer Preis: <b>", m_preis,
                        "</b><br>Superhosts: <b>", superhosts,
                        "</b><br>Mittleres Gesamtrating: <b>",
                        m_rating, "</b>")
  ) %>% 
  # Erstelle den Plot mit Datum auf der x- und Kumulativ auf der y-Achse
  # Separate und eingefärbte Linien pro Stadtteil
  ggplot(aes(x = Datum, y = Kumulativ, col = Stadtteil)) +
  # Zeichne Punkte ein; das text Argument wird später von ggplotly() verwendet
  geom_point(aes(text = hover_text)) +
  # Zeichne Linien
  geom_line(show.legend = FALSE) +
  # Definiere Farbwerte; Objekt farben stammt noch von der Karte auf p.1
  scale_color_manual(values = farben_dynamic()) +
  # Definiere y-Achsenbeschriftung; verwendet HTML wegen plotly
  ylab("log<sub>10</sub>(Kumulative Häufigkeit)") +
  # Definiere Plot design
  theme_light()

# Rufe ggplotly auf, um die Plotly Version zu erstellen
ggplotly(Verlauf)

})

```

Spalte 2 {data-width=300}
----------------------------------------------------------------------

### Hintergründe

**Airbnbs in Berlin**

Das erste Airbnb in Berlin öffnete 2009 im Stadtteil [Pankow](https://de.wikipedia.org/wiki/Berlin-Pankow) (siehe auch [Übersichtskarte](#page-1)). Von da an war ein rascher Anstieg zu verzeichnen. Bereits 6 Jahre später gab es in Berlin-Pankow alleine `r round(10**2.3)` Airbnbs. Mittlerweile ist diese Zahl auf rund `r round(10**3.2 / 100) * 100` angestiegen.

Das teuerste heute verfügbare Airbnb kostet dabei `r max(airbnb$Preis)` pro Nacht; für die meisten Leute nicht gerade ein Schnäppchen. Dabei handelt es sich um ein `r airbnb$Unterkunftsart[max(airbnb$Preis)]` im Stadtteil `r airbnb$Stadtteil[max(airbnb$Preis)]`.

Insgesammt wurden über die Jahre in Berlin `r as.integer(sum(airbnb$Host_anzahl))` Gäste in Airbnbs empfangen.

Bewertungen der Airbnbs {.storyboard}
======================================================================


### <span style="font-size: 20px;">Gesamtrating</span> {data-commentary-width=300}

```{r}

## Erstelle das Histogramm der Gesamtratings

renderPlot({
  
  # Wähle die Rating_gesamt Variable zum Plotten aus
  ggplot(airbnb_dynamic(), aes(Rating_gesamt)) +
    # Erstelle ein Histogramm mit Balkenbreite 1
    geom_histogram(binwidth = 1) +
    # Definiere die Achsenbeschriftungen
    labs(x = "Gesamtrating",
         y = "Häufigkeit") +
    # Definiere den Range der x-Achse von 0 bis 100
    coord_cartesian(xlim = c(0, 100)) +
    # Wähle ein Design für den Plot
    theme_light() +
    # Vergrössere die Achsenbeschriftungen
    theme(
      axis.title = element_text(size = 16),
      axis.text = element_text(size = 12)
    ) 
  
})


```


*** 

**Mittlere Gesamtratings**
```{r fig.width=3,fig.height=1.5, fig.align="center"}

renderGauge({
  
  # Berechne mittleres Gesamtrating und Runde auf eine Kommastelle
  gesamtrating <- airbnb_dynamic() %>% 
    pull(Rating_gesamt) %>% mean(na.rm = TRUE) %>% round(1)
  
  # Estelle den gauge mit dem gesamtrating Objekt
  gauge(gesamtrating,
        # Setze Minimu und Maximum Werte
        min = 0, max = 100,
        # Definiere Farbwerte mit gaugeSectors
        gaugeSectors(
          # Grün, wenn der Wert zwischen 80 und 100 liegt
          success = c(80, 100),
          # Orange, wenn der Wert zwischen 50 un 79 liegt
          warning = c(50, 79),
          # Rot, wenn der Wert zwischen 0 und 49 liegt
          danger = c(0, 49)
          ))
    
})

```

<p style="font-size: 20px;">Die Berliner Airbnbs scheinen allgemein in einem sehr guten Zustand zu sein. Zumindest lassen die hohen Gesamtratings darauf schliessen.</p>

### <span style="font-size: 20px;">Sauberkeit</span> {data-commentary-width=300}

```{r}
renderPlot({
  # Erstelle das Histogramm der Sauberkeitsratings
  ggplot(airbnb_dynamic(), aes(Rating_sauberkeit)) +
    geom_histogram(binwidth = 1) +
    labs(x = "Sauberkeitsrating",
         y = "Häufigkeit") +
    coord_cartesian(xlim = c(0, 10)) +
    theme_light() +
    theme(
      axis.title = element_text(size = 16),
      axis.text = element_text(size = 12)
    ) 

})

```

*** 

**Mittlere Sauberkeitsratings**
```{r fig.width=3,fig.height=1.5, fig.align="center"}
renderGauge({
  # erstelle einen gauge der mittleren Sauberkeitsratings
  sauberkeit <- airbnb_dynamic() %>% 
    pull(Rating_sauberkeit) %>% mean(na.rm = TRUE) %>%  round(1)
  gauge(sauberkeit, min = 0, max = 10, gaugeSectors(
    success = c(8, 10), warning = c(5, 7), danger = c(0, 4)
  ))
  
})

```


<p style="font-size: 20px;">Auch beim Thema Sauberkeit gehen viele Hosts keine Kompromisse ein. Es scheint jedoch ein paar faule Eier zu geben.</p>


### <span style="font-size: 20px;">Lage</span> {data-commentary-width=300}

```{r}
renderPlot({
  # Erstelle das Histogramm der Lageratings
  ggplot(airbnb_dynamic(), aes(Rating_lage)) +
    geom_histogram(binwidth = 1) +
    labs(x = "Lagerating",
         y = "Häufigkeit") +
    coord_cartesian(xlim = c(0, 10)) +
    theme_light() +
    theme(
      axis.title = element_text(size = 16),
      axis.text = element_text(size = 12)
    )

})

```

*** 

**Mittlere Lageratings**
```{r fig.width=3,fig.height=1.5, fig.align="center"}

renderGauge({
  # erstelle einen gauge der mittleren Sauberkeitsratings
  lage <- airbnb_dynamic() %>%
    pull(Rating_lage) %>% mean(na.rm = TRUE) %>%  round(1)
  gauge(lage, min = 0, max = 10, gaugeSectors(
    success = c(8, 10), warning = c(5, 7), danger = c(0, 4)
  ))

})

```

<p style="font-size: 20px;">Verrückt; auch die Lageratings sind fast alle super. Entweder Berlin hat fast nur erstklassige Wohngebiete, viele der guten Wohnungen sind bei Airbnb vermietet, oder die Gäste sind sehr wohlwollend. Wir wissen es schlussendlich nicht (eine einfache Erklärung für die guten ratings könnte z.B. auch sein, dass gute Airbnbs einfach häufiger besucht werden).</p>

