---
title: "Airbnb in Berlin"
output:
  html_document: default
  includes:
    before_body: 2_Assets/header.html
---

```{r setup, include=FALSE}
knitr::opts_chunk$set(echo = TRUE, message = FALSE, warning = FALSE)

library(tidyverse)
library(raster)
library(ggmap)
library(rgdal)
require(mapproj)
require(knitr)
require(patchwork)

airbnb <- read_csv('airbnb.csv')
berlin <- readRDS('berlin.RDS')

theme_set(theme_minimal())
```


## Entwicklung

### Zeitlicher Verlauf

Seit `r strftime(min(airbnb$Erstellungsdatum), "%d.%m.%Y")` wurden in Berlin `r nrow(airbnb)` Airbnb Wohnungen eingestellt. Von diesen Wohnungn weisen aktuell `r round(mean(airbnb$Verfügbarkeit_90Tage > 0) * 100)`% Verfügbarkeiten von durchschnittlich `r round(mean(airbnb$Verfügbarkeit_90Tage[airbnb$Verfügbarkeit_90Tage>0]),1)` Tagen für die nächsten 3 Monate auf.    

Einstellungen von AirBnB Wohnungen haben über die letzten Jahre rasant zugenommen. 

```{r fig.asp=1,echo = F, fig.asp=.25}
ggplot(airbnb, aes(x = Erstellungsdatum)) + geom_histogram() + labs(y = "Häufigkeit")
```


### Räumliche Verteilung

#### Stadteile

```{r message = F, echo = F, fig.asp=.3}
ggplot(airbnb, aes(y = Stadtteil)) + geom_bar()

```

#### Stadteile über die Zeit

```{r message = F, echo = F, fig.asp=.5}
Verlauf = airbnb %>% 
  group_by(Stadtteil) %>% 
  arrange(Erstellungsdatum) %>% 
  mutate(Datum = Erstellungsdatum, 
         Kumulativ = 1:n()) %>% 
  ggplot(aes(x = Datum, y = Kumulativ, col = Stadtteil)) + 
  geom_line() 

(Verlauf + theme(legend.position="none") | Verlauf + scale_y_continuous(trans = 'log')) & 
  labs(y = 'Kumulative Häufigkeit') 

```

#### Karte

You can also embed plots, for example:

```{r echo = F, fig.asp=.6}
ggmap(berlin) + 
  theme(axis.title = element_blank(),
        axis.line = element_blank(),
        axis.text = element_blank(),
        axis.ticks = element_blank()) +
  coord_map(ylim=c(52.45,52.58)) +
  geom_point(airbnb, mapping = aes(x = Längengrad, y = Breitengrad,col=Stadtteil),size=.1)
```

## Notes

#### Session 1

Q: Wie viele Wohnungen? Wie viele aktiv? Verlauf über Zeit? Verteilung über Stadtteile, Karte? We sind die hosts?

headers
inline code
emphasis
basic chunk settings: echo, eval, include
plots + patchwork

#### Session 2

Q: Was sind die Eigenschaften der Wohnung? Was bestimmt Preis?

Tabellen, z.B. Unterkunftstyp versus Amenities 
Regressionsmodell: Welche Faktoren bestimmen Preis? & Regressionstabelle
Advanced chunk options: fig.* 
YAML: Index
(References)

#### Session 3

Q: Keine neuen Fragen

Styling: Corporate design
CSS  
Templates


#### Session 4

Q: Keine neuen Fragen

Export als Word
Einführung in Slides
Übertragung der existierenden Inhalte in Slides

#### Session 5

Q: Keine neuen Fragen

Flexdashboards
Plotly

#### Session 6

Q: Keine neuen Fragen

Shiny





