---
output:
  html_document:
    theme: lumen
    toc: true
    toc_depth: 5
    css: ../2_Assets/airbnb.css
    includes:
      in_header: ../2_Assets/header.Rhtml
---

```{r setup, include=FALSE}
knitr::opts_chunk$set(echo = FALSE, 
                      message = FALSE, 
                      warning = FALSE, 
                      dev.args = list(bg = "transparent"))

# Lade Pakete
library(tidyverse)
library(knitr)
library(kableExtra)
library(lubridate)

# Lade Daten
airbnb_1819 <- read_csv('../1_Data/airbnb.csv') %>% 
  filter(Erstellungsdatum > "2018-01-01", 
         Erstellungsdatum < "2019-12-31")

# Ändere Thema zu minimal
theme_set(theme_minimal())
theme_update(panel.background = element_rect(fill = "transparent", colour = NA),
             plot.background = element_rect(fill = "transparent", colour = NA))

# Setze defaults in ggplot
ggplot <- function(...) ggplot2::ggplot(...) + 
  scale_fill_gradientn(colors = c('#555555','#6BB7B9')) + 
  scale_colour_gradientn(colors = c('#555555','#6BB7B9'))

```

### Präambel

Dieser Bericht analysiert Veränderungen in den Neueinstellungen und den Preisen von AirBnB Objekten in Berlin, Deutschland. Er wurde zum Zwecke der Übung auf Basis öffentlich verfügbarer Daten^[Daten wurde heruntergeladen von http://insideairbnb.com/get-the-data.html] erstellt und repräsentiert einzig die Position der Autoren. Es besteht keine Beziehung zu AirBnB.   

### Neueinstellungen

#### Entwicklung

<table>
  <col width = 40%>
  <col width = 10%>
  <col width = 50%>
  <tr>
  <td>
  
Seit `r min(airbnb_1819$Erstellungsdatum)` wurden in Berlin `r nrow(airbnb_1819)` Airbnb Wohnungeneingestellt. Von diesen Wohnungn weisen aktuell `r round(mean(airbnb_1819$Verfügbarkeit_90Tage > 0) * 100)`% Verfügbarkeiten von durchschnittlich `r round(mean(airbnb_1819$Verfügbarkeit_90Tage[airbnb_1819$Verfügbarkeit_90Tage>0]),1)` Tagen für die nächsten 3 Monate auf.

**Einstellungen von AirBnB Wohnungen haben im letzten Jahr stark zugenommen. Im Jahr 2019 wurden insgesamt `r n_2019 = sum(year(airbnb_1819$Erstellungsdatum) == 2019); n_2019` neue Wohnungen eingestellt wohingegend im Jahr 2018 nur `r n_2018 = sum(year(airbnb_1819$Erstellungsdatum) == 2018); n_2018` Wohnungen eingestellt wurden. Dies entspricht einem Zuwachs von `r (round(n_2019/n_2018, 2) - 1)*100`%.**
  
  </td>
  <td>
  
  </td>
  <td>

```{r fig.asp = .5, fig.cap = cap, background = 'transparent'}

# Plotte Häufigkeiten
ggplot(airbnb_1819 %>% 
         group_by(Jahr = year(Erstellungsdatum), 
                  Monat_tmp = month(Erstellungsdatum)) %>% 
         summarize(
           Monat = as_factor(paste(first(Jahr), first(Monat_tmp), sep = '-')),
           Wohnungen = n()), 
       aes(x = Monat, y = Wohnungen, fill = Jahr)) + 
  geom_bar(stat = 'identity', position = 'dodge') + 
  theme(legend.position = 'none',
        axis.text.x = element_text(angle = 45, hjust = 1)) 

# Ergänze caption
cap = "<center>Figure 1. Neueinstellungen pro Monat</center>"

```

  </td>
  </tr>
</table>

#### Stadtteile

<table>
<col width = 40%>
<col width = 10%>
<col width = 50%>
<tr>
  <td>

```{r}
# Berechne Häufigkeiten über die Bezirke
stadtteile <- airbnb_1819 %>% 
         group_by(Stadtteil, 
                  Jahr = year(Erstellungsdatum)) %>% 
         summarize(Wohnungen = n()) %>% 
  ungroup() %>% 
  arrange(desc(Jahr), Wohnungen) %>% 
  mutate(Stadtteil = as_factor(Stadtteil))
```

Neueinstellungen fallen nach wie vor sehr unterschiedlich in den Bezirke aus. Die meisten Neueinstellungen im Jahr 2019 gab es in `r stadtteile %>% filter(Jahr == 2019) %>% pull(Stadtteil) %>% last()`, die wenigsten in `r stadtteile %>% filter(Jahr == 2019) %>% pull(Stadtteil) %>% first()`.   
 
```{r}
# Veränderung über die Stadtteile
veränderung = stadtteile %>% 
  group_by(Stadtteil) %>% 
  summarize(veränderung = (100 * (Wohnungen[Jahr == 2019]/Wohnungen[Jahr == 2018] - 1)) %>% round(1))

# Geringsten Veränderung
min_veränderung = veränderung %>% 
  slice(which.min(veränderung)) %>% 
  pull(veränderung)

# Stadteil mit der geringsten Veränderung
min_stadtteil = veränderung %>% 
  slice(which.min(veränderung)) %>% 
  pull(Stadtteil)

# Grösste Veränderung
max_veränderung = veränderung %>% 
  slice(which.max(veränderung)) %>% 
  pull(veränderung)

# Stadteil mit der grössten Veränderung
max_stadtteil = veränderung %>% 
  slice(which.max(veränderung)) %>% 
  pull(Stadtteil)
```

**Die grössten Veränderungen gab es in `r min_stadtteil` und `r max_stadtteil`. In `r min_stadtteil` `r ifelse(min_veränderung > 0, "wuchsen", "schrumpften")` die Neueinstellungen um `r min_veränderung`%, in `r max_stadtteil` `r ifelse(max_veränderung > 0, "wuchsen", "schrumpften")` die Neueinstellungen um `r max_veränderung`%.**


  </td>
  <td>
  </td>
  <td>

```{r fig.asp=.5, fig.cap = cap}
# Plotte Häufigkeieten der Stadtteile
ggplot(stadtteile, 
       aes(y = Stadtteil, x = Wohnungen, group = Jahr, fill = Jahr)) + 
  geom_bar(stat = 'identity', position = 'dodge') + 
  theme(legend.position = 'none') + labs(y='')

# Ergänze caption
cap = "<center>Figure 2. Neueinstellungen pro Bezirk</center>"
```

  </td>
  </tr>
</table>

### Preis

Der durchschnittliche Preis der Neueinstellungen beträgt `r round(mean(airbnb_1819 %>% pull(Preis)),1)` €. Im Vergleich zum Vorjahr sind die Preise der Neueinstellungen um `r m <- mean(airbnb_1819 %>% filter(year(Erstellungsdatum) == 2019) %>% pull(Preis))/mean(airbnb_1819 %>% filter(year(Erstellungsdatum) == 2018) %>% pull(Preis)) ; round(m, 3) * 100 - 100`% gestiegen.

#### Der Einfluss der Ausstattung

```{r}
# Veltor mit Ausstatttungsmerkmalen
ausstattung_var = c('Küche','Wifi','TV','Kaffeemaschine',
                    'Geschirrspüler','Terrasse_Balkon',
                    'Check_in_24h')

# Bestimme Preise als Funktion der Ausstatttungsmerkmale
ausstattung <- airbnb_1819 %>% 
  select(all_of(ausstattung_var), Preis) %>%
  pivot_longer(-Preis,
             names_to = 'Ausstattung',
             values_to = 'Ausstattung_vorhanden') %>% 
  group_by(Ausstattung) %>% 
  summarize(Nicht_vorhanden = mean(Preis[!Ausstattung_vorhanden]),
            Vorhanden = mean(Preis[Ausstattung_vorhanden]),
            Differenz = Vorhanden - Nicht_vorhanden, 
            Prozent_vorhanden = mean(Ausstattung_vorhanden) * 100) %>% 
  arrange(desc(Differenz)) 
```

<table width=100%>
<col width = 25%>
<col width = 10%>
<col width = 65%>
<tr>
  <td>
  
Das Ausstattungsmerkmal mit dem grössten Unterschied im Preis ist `r ausstattung %>% pull(Ausstattung) %>% first()` (`r ausstattung %>% pull(Differenz) %>% first() %>% round(1)`), das Ausstattungsmerkmal mit dem kleinsten Unterschied im Preis ist `r ausstattung %>% pull(Ausstattung) %>% last()` (`r ausstattung %>% pull(Differenz) %>% last() %>% round(1)`). 
  
<b>Der stark negative Effekt der Küche überrascht. Er könnte durch die Art der Unterkunft moderiert werden, gegeben dass auch Hotels im Angebot enthalten sind.</b>  
  
  </td>
  <td>
  </td>
  <td>

```{r}
# Plotte Tabelle mit Austattungsmerkmalen
ausstattung %>% 
  mutate_if(is.numeric, function(x) {
    cell_spec(round(x,1), bold = T, 
              font_size = spec_font_size(x, begin=10, end=16))}) %>%
  kable(digits = 2,
        format='html', 
        caption = 'Tabelle 1. Ausstattung und Einfluss auf den Preis', 
        col.names = c('', 'Preis<br>Nicht-vorh.', 'Preis<br>vorh.','Differenz','Prozent<br>vorh.'),
        escape = FALSE,
        align="lcccc",
        padding = 0) %>% 
  column_spec(c(2,3,4,5), width = "1.2in") 
```

  </td>
  </tr>
</table>

#### Regressionsmodell

```{r, echo = FALSE}
# Reduzierter Vektor mit Ausstattungsmerkmalen
ausstattung_var <- c('Küche','TV','Terrasse_Balkon','Check_in_24h')

# Rechne Regression des Preises auf Austattungsmerkmale und Hotel
ausstattung_mod <- airbnb_1819 %>% 
  mutate(Hotel = Unterkunftsart %in% c('Boutique hotel', 'Hotel')) %>% 
  select(Preis, Hotel, all_of(ausstattung_var)) %>% 
  lm(formula = Preis ~ .)
```

<table width=100%>
<col width = 50%>
<col width = 10%>
<col width = 40%>
<tr>
  <td>
  
Die Regression legt nahe, dass Küche, TV und Terrasse oder Balkon den grössten Einfluss auf den Preis in den letzten beiden Jahren hatten. 
  
Der Einfluss der Küche ist gegenüber dem Unterschied in Tabelle 1 gesunken, jedoch nach wie vor signifikant. 
  
<b>Überraschenderweise ist der Effekt eines 24h Check-ins, deskriptiv der grösste Effekt, nicht signifikant. Dies ist ebenfalls auf den Zusammenhang zur Unterkunftsart zurückzuführen</b>
  
Es besteht ein substantieller Unterschied im Preis zwischen Unterkunftsarten. Hotels haben eine um `r coefficients(ausstattung_mod)['HotelTRUE'] %>% round(1)`€ höheren Preis als Unterkünfte die keine Hotels sind.  
  
```{r, echo = FALSE}
# Bestimme Anteil Hotels in 2018 und 2019
hotel <- airbnb_1819 %>% 
  group_by(year(Erstellungsdatum)) %>% 
  summarize(Anteil = mean(Unterkunftsart %in% c('Boutique hotel', 'Hotel'))) 
```

<b>Der Anteil von Hotels ist von `r (hotel$Anteil[1]*100) %>% round(1)`% im Jahre 2018 auf `r (hotel$Anteil[2]*100) %>% round(1)`% im Jahre 2019 gestiegen. Es liegt nahe, dass der Anstieg im Anteil der Hotels, den Anstieg der Objektpreise verursacht hat. 

  
  </td>
  <td>
  </td>
  <td>

```{r message = F, echo = F, fig.asp=.5}
# Tabelle mit ergebnissen der Regression
sjPlot::tab_model(ausstattung_mod,
                  pred.labels = c('Achsenabschnitt', names(ausstattung)[-1]),
                  title = 'Table 2. Regression des Preises auf die Ausstattung.',
                  CSS = list(css.caption = "font-weight:500", 
                             css.table = "width: auto; margin-right: 0px;margin-left: auto;"))
```

  </td>
  </tr>
</table>
